# 求助陈版主及各位专家：并购中，被收购单位固定资产评估减值的处理。

提问人：wang75407 时间：2017-01-04 19:38:19
A上市公司拟非同一控制下并购B公司55%股权（B公司连年亏损，账面净资产为负），评估报告采用资产基础法和收益法进行评估，最终选用资产基础法的评估结果，资产基础法显示B公司部分固定资产存在评估减值情况。
问题 1 ：由于《以财务报告为目的的评估指南（试行）》的规定，资产减值测试不适用成本法。那么，该以何种方式计算固定资产减值？在收益法结果的基础上修正一些数据（如剔除资产改良支出、筹资活动现金流等）测算出资产组的可变现净值是否可以？必须聘请评估机构进行以资产减值为目的的评估么？
问题 2 ：由于是非同一控制下企业合并，因此在合并报表中需将B公司的各项资产调整为公允价值，对于公允价值低于账面价值的资产在合并报表中的价值与B公司单户报表按成本法评估结果计提减值是一致的。因此，在非同一控制下企业合并时，B公司单户报表按成本法评估结果计提减值是否也可行的？

回答人：chenyiwei
成本法的评估结果不作为减值测试中计算可收回金额的依据，对此类存在减值迹象的情形，建议同时进行收益法或完全市场法的评估，以合理估计其可收回金额。

提问人：wang75407 时间：2017-01-05 15:05:43
有其他变通的办法么？企业并不愿意单独为测算固定资产减值花钱评估。

回答人：chenyiwei
很难。从风险控制角度，建议对此谨慎。